---
title: "Berechnung"
author: "Katharina Wagner"
date: "9 Dezember 2019"
output: html_document
---

```{r setup, include=FALSE}
knitr::opts_chunk$set(echo = TRUE)
```


#Packages, Libraries und Daten laden:
```{r message=FALSE, warning=FALSE}
install.packages("haven")
library(tidyverse)
library(haven)

path = file.path("data/survey.sav")
dataset = read_sav(path)
```

#Daten bereinigen
```{r message=FALSE, warning=FALSE}
#df %>% filter(Status == 0)
df1 <- dataset[c(-1:-10),c(-1:-4, -8:-16)]
df2 <- df1 %>% filter(Finished != "0")
df3 <- df2[,c(-1,-3,-4)] 
df4 <- arrange(df3,stimuli1_n_items_1)
df <- df4[,c(-20:-26, -35:-42, -48:-52, -130:-136, -145:-152, -158:-162, -171:-178)]

df <- df %>% mutate(FL_9_DO_Beitr_geNeutral = replace(FL_9_DO_Beitr_geNeutral, FL_9_DO_Beitr_geNeutral == 1, "N"))

#df <- df %>% mutate(FL_9_DO_Beitr_geNeutral = replace(FL_9_DO_Beitr_geNeutral, FL_9_DO_Beitr_geNeutral == "NA", #"E"))

```

#Wir haben drei Gruppen:
Social Media-Nutzer und Nicht-Nutzer
Utopia-Kenner und Nicht-Kenner
Mindset-Emotional vs Mindset-Neutral

#Variablen:
mind1_items1_1 bis mind1_items3_5 (Spalte 13-52) : Persönliche Einstellung 1

*Was bedeuten die DO-Variablen?(mindX_itemX_DO_X) df3 mit DO-Variablen, df ohne DO-Variablen*

Beiträge Neutral (Spalte 53-87): stimuli1_n_items_1 bis stimuli5_n_items_4
Beiträge Neutral (Social Media Abfrage): stimuli1_n_socmed_1 bis stimuli5_n_socmed_3
    
Beiträge Emotional (Spalte 88-122): stimuli1_e_items_1 bis stimuli5_e_items_4
Beiträge Emotional (Social Media Abfrage): stimuli1_e_socmed_1 bis stimuli5_e_socmed_3

Persönliche Einstellung 2 (Spalte 123-162): mind2_items1_1 bis mind2_items3_5 

Verhalten (Spalte 163-178): behavior_items_1 bis behavior_items_8 

#Fragen
Wie benennt man die NAs in der Spalte zu E um und wie benennt man Spalte zu group_mind um? Sollten wir auch noch group_socmed und group_utopia hinzufügen? Evtl. Zeile 131 und 133 noch rauslöschen?

##Deskriptive Statistik
```{r}
library(readr)
survey <- ("survey.sav")
library(tidyverse)
library(haven)
survey <- read_sav("data/survey.sav")
survey$age <- as.factor(survey$age)
survey$gender <- as_factor(survey$gender)

table(df$age)
max(table(df$age))
mean(table(df$age))

table(df$gender)

table(df$language)

table(df$education)

table(df$job)

table(df$socialmedia)

table(df$utopia)

```



##Hypothesenüberprüfung
```{r}

```

