---
title: "Berechnung"
author: "Katharina Wagner"
date: "9 Dezember 2019"
output: html_document
---

```{r setup, include=FALSE}
knitr::opts_chunk$set(echo = TRUE)
```


#Packages, Libraries und Daten laden:
```{r load data, message=FALSE, warning=FALSE}
#install.packages("haven")
#install.packages("sjlabelled")
knitr::opts_chunk$set(echo = TRUE)
library(tidyverse)
library(haven)
library(sjlabelled)
library(knitr)
library(psych)
#install.packages("dplyr")
options(scipen = 1, digits = 3)

path = file.path("data/survey.sav")
df = read_sav(path)
```

#Daten bereinigen
```{r datacleaning, message=FALSE, warning=FALSE}
#df %>% filter(Status == 0)
df <- df[c(-1:-10),c(-1:-4, -8:-16)]
df <- df %>% filter(Finished != "0")
df <- df[,c(-1,-3,-4)] 
df <- arrange(df,stimuli1_n_items_1)
df <- df[,c(-20:-26, -35:-42, -48:-52, -130:-136, -145:-152, -158:-162, -171:-178)]

df <- df %>% mutate(FL_9_DO_Beitr_geNeutral = replace(FL_9_DO_Beitr_geNeutral, FL_9_DO_Beitr_geNeutral == 1, "N"))


df <- df %>% mutate(FL_9_DO_Beitr_geEmotional = replace(FL_9_DO_Beitr_geEmotional, FL_9_DO_Beitr_geEmotional == "1", "E"))

#df <- df %>% combine(df$FL_9_DO_Beitr_geNeutral,df$FL_9_DO_Beitr_geEmotional)

#df <- df %>% unite("group_stimuli", FL_9_DO_Beitr_geEmotional:FL_9_DO_Beitr_geNeutral, na.rm = FALSE)

df <- df %>% rename("group.stimuli" = "FL_9_DO_Beitr_geNeutral")

#df <- df %>% mutate(neu = coalesce())


```

#Wir haben drei Gruppen:
Social Media-Nutzer und Nicht-Nutzer
Utopia-Kenner und Nicht-Kenner
Mindset-Emotional vs Mindset-Neutral

#Variablen:
mind1_items1_1 bis mind1_items3_5 (Spalte 13-52) : Persönliche Einstellung 1

*Was bedeuten die DO-Variablen?(mindX_itemX_DO_X) df3 mit DO-Variablen, df ohne DO-Variablen*

Beiträge Neutral (Spalte 53-87): stimuli1_n_items_1 bis stimuli5_n_items_4
Beiträge Neutral (Social Media Abfrage): stimuli1_n_socmed_1 bis stimuli5_n_socmed_3
    
Beiträge Emotional (Spalte 88-122): stimuli1_e_items_1 bis stimuli5_e_items_4
Beiträge Emotional (Social Media Abfrage): stimuli1_e_socmed_1 bis stimuli5_e_socmed_3

Persönliche Einstellung 2 (Spalte 123-162): mind2_items1_1 bis mind2_items3_5 

Verhalten (Spalte 163-178): behavior_items_1 bis behavior_items_8 

#Fragen
Wie benennt man die NAs in der Spalte zu E um und wie benennt man Spalte zu group_mind um? Sollten wir auch noch group_socmed und group_utopia hinzufügen? Evtl. Zeile 131 und 133 noch rauslöschen?

##Deskriptive Statistik
```{r descriptive statistics, include=FALSE}

#df <- df %>% select(-) Möchten wir etwas herausfiltern?

psych::describe(df) %>% kable()

df %>% ggplot() + aes(x = age) + geom_histogram(bins = 20) + labs(x = "Alter", y = "Häufigkeit", title = "Verteilung des Alters nach Geschlecht") + 
  facet_wrap(~gender) + 
  theme_bw()

#ggsave("alters_histogram.pdf")

#library(readr)

#table(df$age)
#max(table(df$age))
#mean(table(df$age))

#table(df$gender)

#table(df$language)

#table(df$education)

#table(df$job)

#table(df$socialmedia)

#table(df$utopia)


```

##Skalen berechnen
```{r scales, echo=FALSE}

#Keys-Objekt dient dazu, für jede Skala eine Liste von Beschreibungen der Spalten zu haben (positiv oder negativ)

#Zugehöriger Text zu einzelnen Items anzeigen lassen
#df %>% select(starts_with("mind1_items")) %>% get_label()

#Keyliste für Persönliche Einstellung 1 erstellen  
key_mind1 <- list(mind1_items = c("-mind1_items1_1", "-mind1_items1_2", "mind1_items1_3", "mind1_items1_4","mind1_items1_5","mind1_items1_6", "mind1_items1_7", "mind1_items2_1", "mind1_items2_2", "mind1_items2_3", "mind1_items2_4", "-mind1_items2_5", "mind1_items2_6", "mind1_items2_7", "mind1_items2_8", "mind1_items3_1","-mind1_items3_2", "mind1_items3_3", "mind1_items3_4","-mind1_items3_5"))

    #Cronbachs-Alpha von 0.87
    result_mind1 <- psych::scoreItems(key_mind1, df)

    #Darstellung als Tabelle
    scores_mind1 <- result_mind1$scores %>% as.tibble()

    #Hinzufügen der Spalten in Dataframe
    datensatz <- df %>% bind_cols(scores_mind1)

#Keyliste für Persönliche Einstellung 2 erstellen  
key_mind2 <- list(mind2_items = c("-mind2_items1_1", "-mind2_items1_2", "mind2_items1_3", "mind2_items1_4","mind2_items1_5","mind2_items1_6", "mind2_items1_7", "mind2_items2_1", "mind2_items2_2", "mind2_items2_3", "mind2_items2_4", "-mind2_items2_5", "mind2_items2_6", "mind2_items2_7", "mind2_items2_8", "mind2_items3_1","-mind2_items3_2", "mind2_items3_3", "mind2_items3_4","-mind2_items3_5"))

    #Cronbachs-Alpha von 0.87
    result_mind2 <- psych::scoreItems(key_mind2, df)

    #Darstellung als Tabelle
    scores_mind2 <- result_mind2$scores %>% as.tibble()

    #Hinzufügen der Spalten in Dataframe
    datensatz <- datensatz %>% bind_cols(scores_mind2)

#Zugehöriger Text zu einzelnen Items anzeigen lassen
#df %>% select(starts_with("stimuli1_n")) %>% get_label()

#Müssen wir die Beiträge getrennt oder zusammengefasst betrachten?

#Keyliste für Beiträge Neutral
key_stimuliN <- list(stimuliN_1 = c("stimuli1_n_items_1", "stimuli1_n_items_2","stimuli1_n_items_3","stimuli1_n_items_4"),
                     stimuliN_2 = c("stimuli2_n_items_1", "stimuli2_n_items_2","stimuli2_n_items_3","stimuli2_n_items_4"),
                     stimuliN_3 = c("stimuli3_n_items_1", "stimuli3_n_items_2","stimuli3_n_items_3","stimuli3_n_items_4"),
                     stimuliN_4 = c("stimuli4_n_items_1", "stimuli4_n_items_2","stimuli4_n_items_3","stimuli4_n_items_4"),
                     stimuliN_5 = c("stimuli5_n_items_1", "stimuli5_n_items_2","stimuli5_n_items_3","stimuli5_n_items_4"))

test_key_stimuliN <- list(stimuliN_items = c("stimuli1_n_items_1", "stimuli1_n_items_2","stimuli1_n_items_3","stimuli1_n_items_4","stimuli2_n_items_1", "stimuli2_n_items_2","stimuli2_n_items_3","stimuli2_n_items_4","stimuli3_n_items_1", "stimuli3_n_items_2","stimuli3_n_items_3","stimuli3_n_items_4","stimuli4_n_items_1", "stimuli4_n_items_2","stimuli4_n_items_3","stimuli4_n_items_4","stimuli5_n_items_1", "stimuli5_n_items_2","stimuli5_n_items_3","stimuli5_n_items_4"))

    #Cronbachs-Alpha bei test_stimuliN bei 0.96
    result_N <- psych::scoreItems(test_key_stimuliN, df)
    
    #Darstellung als Tabelle
    scores_N <- result_N$scores %>% as.tibble()

    #Hinzufügen der Spalten in Dataframe
    datensatz <- datensatz %>% bind_cols(scores_N)

#Keyliste für Beiträge Emotional
key_stimuliE <- list(stimuliE_1 = c("stimuli1_e_items_1", "stimuli1_e_items_2","stimuli1_e_items_3","stimuli1_e_items_4"),
                     stimuliE_2 = c("stimuli2_e_items_1", "stimuli2_e_items_2","stimuli2_e_items_3","stimuli2_e_items_4"),
                     stimuliE_3 = c("stimuli3_e_items_1", "stimuli3_e_items_2","stimuli3_e_items_3","stimuli3_e_items_4"),
                     stimuliE_4 = c("stimuli4_e_items_1", "stimuli4_e_items_2","stimuli4_e_items_3","stimuli4_e_items_4"),
                     stimuliE_5 = c("stimuli5_e_items_1", "stimuli5_e_items_2","stimuli5_e_items_3","stimuli5_e_items_4"))

test_key_stimuliE <- list(stimuliE_items = c("stimuli1_e_items_1", "stimuli1_e_items_2","stimuli1_e_items_3","stimuli1_e_items_4","stimuli2_e_items_1", "stimuli2_e_items_2","stimuli2_e_items_3","stimuli2_e_items_4","stimuli3_e_items_1", "stimuli3_e_items_2","stimuli3_e_items_3","stimuli3_e_items_4","stimuli4_e_items_1", "stimuli4_e_items_2","stimuli4_e_items_3","stimuli4_e_items_4","stimuli5_e_items_1", "stimuli5_e_items_2","stimuli5_e_items_3","stimuli5_e_items_4"))

    #Cronbachs-Alpha bei test_stimuliE bei 0.96
    result_E <- psych::scoreItems(test_key_stimuliE, df, impute ="none")
    
    #Darstellung als Tabelle
    scores_E <- result_E$scores %>% as.tibble()

    #Hinzufügen der Spalten in Dataframe
#    datensatz <- datensatz %>% bind_cols(scores_E)

#Keyliste für Verhalten
#Zugehöriger Text zu einzelnen Items anzeigen lassen
#df %>% select(starts_with("behavior")) %>% get_label()

key_behave <- list(behavior_items = c("-behavior_items_1", "-behavior_items_2", "behavior_items_3", "behavior_items_4", "behavior_items_5", "behavior_items_6", "behavior_items_7", "behavior_items_8"))

    #Cronbachs-Alpha bei 0.7
    result_behave <- psych::scoreItems(key_behave, df)
    
    #Darstellung als Tabelle
    scores_behave <- result_behave$scores %>% as.tibble()

    #Hinzufügen der Spalten in Dataframe
#    datensatz <- datensatz %>% bind_cols(scores_behave)

#Keyliste für Social Media Nutzung
#key_socmed <- list(socmed_1 = c("stimuli1_n_socmed_1","stimuli1_n_socmed_2","stimuli1_n_socmed_3"),
#                   socmed_2 = c("stimuli2_n_socmed_1","stimuli2_n_socmed_2","stimuli2_n_socmed_3"),
#                   socmed_3 = c("stimuli3_n_socmed_1","stimuli3_n_socmed_2","stimuli3_n_socmed_3"),
#                   socmed_4 = c("stimuli4_n_socmed_1","stimuli4_n_socmed_2","stimuli4_n_socmed_3"),
#                   socmed_5 = c("stimuli5_n_socmed_1","stimuli5_n_socmed_2","stimuli5_n_socmed_3"))

    #Cronbachs-Alpha
#    result_socmed <- psych::scoreItems(key_socmed, df)
    
    #Darstellung als Tabelle
#    scores_socmed <- result_socmed$scores %>% as.tibble()

    #Hinzufügen der Spalten in Dataframe
#    datensatz <- datensatz %>% bind_cols(scores_socmed)
    
    
#Dataframe, der nur noch "zusammengefasste" Daten beinhaltet, mit dem man zukünftig weiterarbeiten kann
    #datensatz <- datensatz %>% select(-starts_with("mind1_items"))

```

Aus den 20 Items der Mind1-Skala wurde 1 Dimensionen berechnet. Die Skala hatte eine hervorragende Reliabilität (Cronbachs *alpha = 0.87*). [An dieser Stelle  könnte man auch die helper Function einfügen. Diese fügt den Wert von Cronbachs Alpha automatisch ein und ergänzt die entsprechende Einstufung der Reliabilität. --> s. Video 3. Skalen berechnen, ab 23 Min.]

```{r Datensatz neu einlesen}
#bisherigen Datensatz speichern und neu einlesen (gecleant)


```



###Faktorenanalyse
```{r faktorenanalyse mindset 1, eval=FALSE, include=FALSE}

faktorenanalyse <- df %>%  select(starts_with("mind1_items"))

#Korrelationstabelle
r <- lowerCor(faktorenanalyse)

#Korrelationsmatrix
corPlot(r)

#Principal-Component-Analysis
pca(r,nfactors = 1)
fa(r,nfactors = 1)

#oder genau: pca(faktorenanalyse, covar = F)

#Faktorenbestimmung mit paralleler Analyse
fa.parallel(r) 

#Very Simple Structure Analysis
vss(r)


fa(r)
iclust(r)
omega(r)

#Loadingtabelle:
res <- pca(r, nfactors = 1, scores = T, covar = F)

res$loadings


```


```{r faktorenanalyse mindset 2, eval=FALSE, include=FALSE}

faktorenanalyse2 <- df %>%  select(starts_with("mind2_items"))

#Korrelationstabelle
r2 <- lowerCor(faktorenanalyse2)

#Korrelationsmatrix
corPlot(r2)

#Principal-Component-Analysis
pca(r2,nfactors = 1)

#oder genau: pca(faktorenanalyse, covar = F)

#Faktorenbestimmung mit paralleler Analyse
fa.parallel(r2) 

#Very Simple Structure Analysis
vss(r2)


```

```{r faktorenanalyse behavior, eval=FALSE, include=FALSE}

faktorenanalyse3 <- df %>%  select(starts_with("behavior"))

#Korrelationstabelle
r3 <- lowerCor(faktorenanalyse3)

#Korrelationsmatrix
corPlot(r3)

#Principal-Component-Analysis
pca(r3,nfactors = 4)

#oder genau: pca(faktorenanalyse, covar = F)

#Faktorenbestimmung mit paralleler Analyse
fa.parallel(r3) 

#Very Simple Structure Analysis
vss(r3)
```


##Hypothesenüberprüfung
Die Emotionalisierung durch Überschriften (in Kombination mit Bildern) in Utopia-Artikeln bewirkt einen Nudging-Effekt auf die Rezipienten. 
emotionalisierung: intervallskaliert
nudging: intervallskaliert
→ korrelation oder einfache Regression oder bei Gruppenbildung T-Test

Bei Rezipienten, die einen nachhaltigen Lebensstil pflegen, gibt es öfter einen Nudging-Effekt.
→ korrelation oder einfach reg

Es besteht eine Korrelation zwischen bestehender Haltung/Meinung eines Rezipienten sowie dem Posten auf Social-Media-Kanäle.
Allgemeine Frage zum Nutzen von Social Media zur Beschreibung der Daten nutzen
Zur Überprüfung der Hypothese nur das Posten bei den Stimuli einbeziehn
→ Korrelation

Ein Nudging-Effekt tritt vermehrt bei tatsächlichen Utopia-Nutzern auf.
→ independent t-test 

(https://www.methodenberatung.uzh.ch/de/datenanalyse_spss.html)
2 unabhängige Gruppen/Stichproben, da Emotionalisierung vs Neutral??
Optional:
Alter/Geschlecht/Bildung?

Hallo-Test

```{r}
cor(key_stimuliE, key_mind1, gv$key_mind2)
cor.test(key_stimuliE, key_mind1, key_mind2)
scoringItems()

t.test(key_stimuliE)
### Gibt es eine Beziehung zwischen ...
# Hyoothese 4
wilcox.test(df$key_stimuliE, df$used_utopia_1)
```

