---
title: "Berechnung"
author: "Katharina Wagner"
date: "9 Dezember 2019"
output: html_document
---

```{r setup, include=FALSE}
knitr::opts_chunk$set(echo = TRUE)
```


#Packages, Libraries und Daten laden:
```{r load data, message=FALSE, warning=FALSE}
#install.packages("haven")
#install.packages("sjlabelled")
library(tidyverse)
library(haven)
library(sjlabelled)

path = file.path("data/survey.sav")
dataset = read_sav(path)
```

#Daten bereinigen
```{r datacleaning, message=FALSE, warning=FALSE}
#df %>% filter(Status == 0)
df1 <- dataset[c(-1:-10),c(-1:-4, -8:-16)]
df2 <- df1 %>% filter(Finished != "0")
df3 <- df2[,c(-1,-3,-4)] 
df4 <- arrange(df3,stimuli1_n_items_1)
df <- df4[,c(-20:-26, -35:-42, -48:-52, -130:-136, -145:-152, -158:-162, -171:-178)]

df <- df %>% mutate(FL_9_DO_Beitr_geNeutral = replace(FL_9_DO_Beitr_geNeutral, FL_9_DO_Beitr_geNeutral == 1, "N"))


#df <- df %>% mutate(FL_9_DO_Beitr_geNeutral = replace(FL_9_DO_Beitr_geNeutral, FL_9_DO_Beitr_geNeutral == "NA", #"E"))

```

#Wir haben drei Gruppen:
Social Media-Nutzer und Nicht-Nutzer
Utopia-Kenner und Nicht-Kenner
Mindset-Emotional vs Mindset-Neutral

#Variablen:
mind1_items1_1 bis mind1_items3_5 (Spalte 13-52) : Persönliche Einstellung 1

*Was bedeuten die DO-Variablen?(mindX_itemX_DO_X) df3 mit DO-Variablen, df ohne DO-Variablen*

Beiträge Neutral (Spalte 53-87): stimuli1_n_items_1 bis stimuli5_n_items_4
Beiträge Neutral (Social Media Abfrage): stimuli1_n_socmed_1 bis stimuli5_n_socmed_3
    
Beiträge Emotional (Spalte 88-122): stimuli1_e_items_1 bis stimuli5_e_items_4
Beiträge Emotional (Social Media Abfrage): stimuli1_e_socmed_1 bis stimuli5_e_socmed_3

Persönliche Einstellung 2 (Spalte 123-162): mind2_items1_1 bis mind2_items3_5 

Verhalten (Spalte 163-178): behavior_items_1 bis behavior_items_8 

#Fragen
Wie benennt man die NAs in der Spalte zu E um und wie benennt man Spalte zu group_mind um? Sollten wir auch noch group_socmed und group_utopia hinzufügen? Evtl. Zeile 131 und 133 noch rauslöschen?

##Deskriptive Statistik
```{r descriptive statistics, echo=FALSE}
library(readr)
#Wozu dient dieser Abschnitt? Daten wurden doch bereits eingelesen
#survey <- ("survey.sav")
#survey <- read_sav("data/survey.sav")
#survey$age <- as.factor(survey$age)
#survey$gender <- as_factor(survey$gender)

table(df$age)
max(table(df$age))
mean(table(df$age))

table(df$gender)

table(df$language)

table(df$education)

table(df$job)

table(df$socialmedia)

table(df$utopia)

```

##Faktorenbestimmung
```{r scales, echo=FALSE}

#Keys-Objekt dient dazu, für jede Skala eine Liste von Beschreibungen der Spalten zu haben (positiv oder negativ)

#Zugehöriger Text zu einzelnen Items anzeigen lassen
#df %>% select(starts_with("mind1_items")) %>% get_label()

#Keyliste für Persönliche Einstellung 1 erstellen  
mind1_key <- list(mind1_items = c("-mind1_items1_1", "-mind1_items1_2", "mind1_items1_3", "mind1_items1_4","mind1_items1_5","mind1_items1_6", "mind1_items1_7", "mind1_items2_1", "mind1_items2_2", "mind1_items2_3", "mind1_items2_4", "-mind1_items2_5", "mind1_items2_6", "mind1_items2_7", "mind1_items2_8", "mind1_items3_1","-mind1_items3_2", "mind1_items3_3", "mind1_items3_4","-mind1_items3_5"))

    #Cronbachs-Alpha von 0.87
    result_mind1 <- psych::scoreItems(mind1_key, df)

    #Darstellung als Tabelle
    mind1_scores <- result_mind1$scores %>% as.tibble()

    #Hinzufügen der Spalten in Dataframe
    datensatz <- df %>% bind_cols(mind1_scores)

#Keyliste für Persönliche Einstellung 2 erstellen  
mind2_key <- list(mind2_items = c("-mind2_items1_1", "-mind2_items1_2", "mind2_items1_3", "mind2_items1_4","mind2_items1_5","mind2_items1_6", "mind2_items1_7", "mind2_items2_1", "mind2_items2_2", "mind2_items2_3", "mind2_items2_4", "-mind2_items2_5", "mind2_items2_6", "mind2_items2_7", "mind2_items2_8", "mind2_items3_1","-mind2_items3_2", "mind2_items3_3", "mind2_items3_4","-mind2_items3_5"))

    #Cronbachs-Alpha von 0.87
    result_mind2 <- psych::scoreItems(mind2_key, df)

    #Darstellung als Tabelle
    mind2_scores <- result_mind2$scores %>% as.tibble()

    #Hinzufügen der Spalten in Dataframe
    datensatz <- datensatz %>% bind_cols(mind2_scores)

#Zugehöriger Text zu einzelnen Items anzeigen lassen
#df %>% select(starts_with("stimuli1_n")) %>% get_label()

#Müssen wir die Beiträge getrennt oder zusammengefasst betrachten?

#Keyliste für Beiträge Neutral
stimuliN_key <- list(stimuliN_1 = c("stimuli1_n_items_1", "stimuli1_n_items_2","stimuli1_n_items_3","stimuli1_n_items_4"),
                     stimuliN_2 = c("stimuli2_n_items_1", "stimuli2_n_items_2","stimuli2_n_items_3","stimuli2_n_items_4"),
                     stimuliN_3 = c("stimuli3_n_items_1", "stimuli3_n_items_2","stimuli3_n_items_3","stimuli3_n_items_4"),
                     stimuliN_4 = c("stimuli4_n_items_1", "stimuli4_n_items_2","stimuli4_n_items_3","stimuli4_n_items_4"),
                     stimuliN_5 = c("stimuli5_n_items_1", "stimuli5_n_items_2","stimuli5_n_items_3","stimuli5_n_items_4"))

test_stimuliN_key <- list(stimuliN_items = c("stimuli1_n_items_1", "stimuli1_n_items_2","stimuli1_n_items_3","stimuli1_n_items_4","stimuli2_n_items_1", "stimuli2_n_items_2","stimuli2_n_items_3","stimuli2_n_items_4","stimuli3_n_items_1", "stimuli3_n_items_2","stimuli3_n_items_3","stimuli3_n_items_4","stimuli4_n_items_1", "stimuli4_n_items_2","stimuli4_n_items_3","stimuli4_n_items_4","stimuli5_n_items_1", "stimuli5_n_items_2","stimuli5_n_items_3","stimuli5_n_items_4"))

    #Cronbachs-Alpha bei test_stimuliN bei 0.96
    result_N <- psych::scoreItems(test_stimuliN_key, df)
    
    #Darstellung als Tabelle
    N_scores <- result_N$scores %>% as.tibble()

    #Hinzufügen der Spalten in Dataframe
    datensatz <- datensatz %>% bind_cols(N_scores)

#Keyliste für Beiträge Emotional
stimuliE_key <- list(stimuliE_1 = c("stimuli1_e_items_1", "stimuli1_e_items_2","stimuli1_e_items_3","stimuli1_e_items_4"),
                     stimuliE_2 = c("stimuli2_e_items_1", "stimuli2_e_items_2","stimuli2_e_items_3","stimuli2_e_items_4"),
                     stimuliE_3 = c("stimuli3_e_items_1", "stimuli3_e_items_2","stimuli3_e_items_3","stimuli3_e_items_4"),
                     stimuliE_4 = c("stimuli4_e_items_1", "stimuli4_e_items_2","stimuli4_e_items_3","stimuli4_e_items_4"),
                     stimuliE_5 = c("stimuli5_e_items_1", "stimuli5_e_items_2","stimuli5_e_items_3","stimuli5_e_items_4"))

test_stimuliE_key <- list(stimuliE_items = c("stimuli1_e_items_1", "stimuli1_e_items_2","stimuli1_e_items_3","stimuli1_e_items_4","stimuli2_e_items_1", "stimuli2_e_items_2","stimuli2_e_items_3","stimuli2_e_items_4","stimuli3_e_items_1", "stimuli3_e_items_2","stimuli3_e_items_3","stimuli3_e_items_4","stimuli4_e_items_1", "stimuli4_e_items_2","stimuli4_e_items_3","stimuli4_e_items_4","stimuli5_e_items_1", "stimuli5_e_items_2","stimuli5_e_items_3","stimuli5_e_items_4"))

    #Cronbachs-Alpha bei test_stimuliE bei 0.96
    result_E <- psych::scoreItems(test_stimuliE_key, df)
    
    #Darstellung als Tabelle
    E_scores <- result_E$scores %>% as.tibble()

    #Hinzufügen der Spalten in Dataframe
#    datensatz <- datensatz %>% bind_cols(E_scores)

#Keyliste für Verhalten
#Zugehöriger Text zu einzelnen Items anzeigen lassen
#df %>% select(starts_with("behavior")) %>% get_label()

behave_key <- list(behavior_items = c("-behavior_items_1", "-behavior_items_2", "behavior_items_3", "behavior_items_4", "behavior_items_5", "behavior_items_6", "behavior_items_7", "behavior_items_8"))

    #Cronbachs-Alpha bei 0.7
    result_behave <- psych::scoreItems(behave_key, df)
    
    #Darstellung als Tabelle
    behave_scores <- result_behave$scores %>% as.tibble()

    #Hinzufügen der Spalten in Dataframe
#    datensatz <- datensatz %>% bind_cols(behave_scores)

#Keyliste für Social Media Nutzung
#socmed_key <- list(socmed_1 = c("stimuli1_n_socmed_1","stimuli1_n_socmed_2","stimuli1_n_socmed_3"),
#                   socmed_2 = c("stimuli2_n_socmed_1","stimuli2_n_socmed_2","stimuli2_n_socmed_3"),
#                   socmed_3 = c("stimuli3_n_socmed_1","stimuli3_n_socmed_2","stimuli3_n_socmed_3"),
#                   socmed_4 = c("stimuli4_n_socmed_1","stimuli4_n_socmed_2","stimuli4_n_socmed_3"),
#                   socmed_5 = c("stimuli5_n_socmed_1","stimuli5_n_socmed_2","stimuli5_n_socmed_3"))

    #Cronbachs-Alpha
#    result_socmed <- psych::scoreItems(socmed_key, df)
    
    #Darstellung als Tabelle
#    socmed_scores <- result_socmed$scores %>% as.tibble()

    #Hinzufügen der Spalten in Dataframe
#    datensatz <- datensatz %>% bind_cols(socmed_scores)
    
    
#Dataframe, der nur noch "zusammengefasste" Daten beinhaltet, mit dem man zukünftig weiterarbeiten kann
    #datensatz <- datensatz %>% select(-starts_with("mind1_items"))

```

Aus den 20 Items der Mind1-Skala wurde 1 Dimensionen berechnet. Die Skala hatte eine hervorragende Reliabilität (Cronbachs *alpha = 0.87*). [An dieser Stelle  könnte man auch die helper Function einfügen. Diese fügt den Wert von Cronbachs Alpha automatisch ein und ergänzt die entsprechende Einstufung der Reliabilität. --> s. Video 3. Skalen berechnen, ab 23 Min.]



##Hypothesenüberprüfung
```{r}

```

