---
title: "Test"
author: "Katharina Wagner"
date: "22 Januar 2020"
output: html_document
---

```{r setup, include=FALSE}
knitr::opts_chunk$set(echo = TRUE)
```

#Packages, Libraries und Daten laden:
```{r load data, message=FALSE, warning=FALSE}
#install.packages("haven")
#install.packages("sjlabelled")
#install.packages("dplyr")
#install.packages("questionr")

library(tidyverse)
library(haven)
library(sjlabelled)
library(knitr)
library(psych)
#options(scipen = 1, digits = 3)
#install.packages("devtools")
#devtools::install_github('achetverikov/apastats',subdir='apastats')
#library(apastats)

path = file.path("data/surveynew.sav")
df = read_sav(path)
```

#Daten bereinigen
```{r datacleaning, message=FALSE, warning=FALSE}
df <- df[c(-1:-10),c(-1:-4, -8:-16)]
df <- df %>% filter(Finished != "0")
df <- df[,c(-1,-3,-4)] 
df <- arrange(df,stimuli1_n_items_1)
df <- df[,c(-20:-26, -35:-42, -48:-52, -130:-136, -145:-152, -158:-162, -171:-178)]


df <- df %>% mutate(FL_9_DO_Beitr_geNeutral = replace(FL_9_DO_Beitr_geNeutral, FL_9_DO_Beitr_geNeutral == 1, "N"))


df <- df %>% mutate(FL_9_DO_Beitr_geEmotional = replace(FL_9_DO_Beitr_geEmotional, FL_9_DO_Beitr_geEmotional == "1", "E"))

df <- df %>% rename("group.stimuli" = "FL_9_DO_Beitr_geNeutral") %>%   
  rename("n1_1" = "stimuli1_n_items_1") %>% 
  rename("n2_1" = "stimuli1_n_items_2") %>% 
  rename("n3_1" = "stimuli1_n_items_3") %>% 
  rename("n4_1" = "stimuli1_n_items_4" ) %>% 
  rename("n1_2" = "stimuli2_n_items_1") %>% 
  rename("n2_2" = "stimuli2_n_items_2") %>% 
  rename("n3_2" = "stimuli2_n_items_3") %>% 
  rename("n4_2"= "stimuli2_n_items_4") %>% 
  rename("n1_3"= "stimuli3_n_items_1") %>% 
  rename("n2_3"= "stimuli3_n_items_2") %>% 
  rename("n3_3"= "stimuli3_n_items_3") %>% 
  rename("n4_3"= "stimuli3_n_items_4") %>% 
  rename("n1_4"= "stimuli4_n_items_1") %>% 
  rename("n2_4"= "stimuli4_n_items_2") %>% 
  rename("n3_4"= "stimuli4_n_items_3") %>% 
  rename("n4_4"= "stimuli4_n_items_4") %>% 
  rename("n1_5"= "stimuli5_n_items_1" ) %>% 
  rename("n2_5"= "stimuli5_n_items_2") %>% 
  rename("n3_5"= "stimuli5_n_items_3") %>% 
  rename("n4_5"= "stimuli5_n_items_4") %>% 
  rename("e1_1"= "stimuli1_e_items_1" ) %>% 
  rename("e2_1"= "stimuli1_e_items_2") %>% 
  rename("e3_1"= "stimuli1_e_items_3") %>% 
  rename("e4_1"= "stimuli1_e_items_4") %>% 
  rename("e1_2"= "stimuli2_e_items_1" ) %>% 
  rename("e2_2"= "stimuli2_e_items_2" ) %>% 
  rename("e3_2"= "stimuli2_e_items_3") %>% 
  rename("e4_2"= "stimuli2_e_items_4") %>% 
  rename("e1_3"= "stimuli3_e_items_1") %>% 
  rename("e2_3"= "stimuli3_e_items_2") %>% 
  rename("e3_3"= "stimuli3_e_items_3") %>% 
  rename("e4_3"= "stimuli3_e_items_4") %>% 
  rename("e1_4"= "stimuli4_e_items_1") %>% 
  rename("e2_4"= "stimuli4_e_items_2") %>% 
  rename("e3_4"= "stimuli4_e_items_3") %>% 
  rename("e4_4"= "stimuli4_e_items_4") %>% 
  rename("e1_5"= "stimuli5_e_items_1") %>% 
  rename("e2_5"= "stimuli5_e_items_2") %>% 
  rename("e3_5"= "stimuli5_e_items_3" ) %>% 
  rename("e4_5"= "stimuli5_e_items_4") 


df <- df %>% mutate(use_utopia_1 = coalesce(use_utopia_1,0))

df <- df %>% mutate(group.stimuli = coalesce(group.stimuli, FL_9_DO_Beitr_geEmotional, ""))

  
#df <- df[,c(-8:-10, -37:-39, -44:-46, -51:-53, -58:-60, -65:-67,-72:-74, -79:-81, -86:-88, -93:-95, #-100:-103,-131,-133)]

#install.packages("tidyverse")


#df <- df %>% haven::zap_labels()
#df %>% tidyr::pivot_longer(c("stimuli1_n_items_1", "stimuli2_n_items_1"))

```

#Wir haben drei Gruppen:
Social Media-Nutzer und Nicht-Nutzer
Utopia-Kenner und Nicht-Kenner
Mindset-Emotional vs Mindset-Neutral

#Variablen:
mind1_items1_1 bis mind1_items3_5 (Spalte 13-52) : Persönliche Einstellung 1

*Was bedeuten die DO-Variablen?(mindX_itemX_DO_X) df3 mit DO-Variablen, df ohne DO-Variablen*

Beiträge Neutral (Spalte 53-87): n1_items1 bis n5_items4
Beiträge Neutral (Social Media Abfrage): stimuli1_n_socmed_1 bis stimuli5_n_socmed_3
    
Beiträge Emotional (Spalte 88-122): e1_items1 bis e5_items4
Beiträge Emotional (Social Media Abfrage): stimuli1_e_socmed_1 bis stimuli5_e_socmed_3

Persönliche Einstellung 2 (Spalte 123-162): mind2_items1_1 bis mind2_items3_5 

Verhalten (Spalte 163-178): behavior_items_1 bis behavior_items_8 

#Fragen
Wie benennt man die NAs in der Spalte zu E um und wie benennt man Spalte zu group_mind um? Sollten wir auch noch group_socmed und group_utopia hinzufügen? Evtl. Zeile 131 und 133 noch rauslöschen?


###Faktorenanalyse
```{r faktorenanalyse mindset 1, echo=TRUE}

faktorenanalyse <- df %>%  select(starts_with("mind1_items"))

#Korrelationstabelle
r <- lowerCor(faktorenanalyse)

#Korrelationsmatrix
corPlot(r)

#Principal-Component-Analysis
pca(r,nfactors = 1)
fa(r,nfactors = 1)

#oder genau: pca(faktorenanalyse, covar = F)

#Faktorenbestimmung mit paralleler Analyse
fa.parallel(r) 

#Very Simple Structure Analysis
vss(r)


fa(r)
iclust(r)
omega(r)

#Loadingtabelle:
res <- pca(r, nfactors = 1, scores = T, covar = F)

res$loadings


```


```{r faktorenanalyse mindset 2, eval=FALSE, include=FALSE}

faktorenanalyse2 <- df %>%  select(starts_with("mind2_items"))

#Korrelationstabelle
r2 <- lowerCor(faktorenanalyse2)

#Korrelationsmatrix
corPlot(r2)

#Principal-Component-Analysis
pca(r2,nfactors = 1)

#oder genau: pca(faktorenanalyse, covar = F)

#Faktorenbestimmung mit paralleler Analyse
fa.parallel(r2) 

#Very Simple Structure Analysis
vss(r2)


```

```{r faktorenanalyse behavior, eval=FALSE, include=FALSE}

faktorenanalyse3 <- df %>%  select(starts_with("behavior"))

#Korrelationstabelle
r3 <- lowerCor(faktorenanalyse3)

#Korrelationsmatrix
corPlot(r3)

#Principal-Component-Analysis
pca(r3,nfactors = 4)

#oder genau: pca(faktorenanalyse, covar = F)

#Faktorenbestimmung mit paralleler Analyse
fa.parallel(r3) 

#Very Simple Structure Analysis
vss(r3)
```

```{r faktorenanalyse n, eval=FALSE, include=FALSE}

faktorenanalyse4 <- df %>%  select(starts_with("n"))

#Korrelationstabelle
r4 <- lowerCor(faktorenanalyse4)

#Korrelationsmatrix
corPlot(r4)

#Principal-Component-Analysis
pca(r4,nfactors = 5)

#oder genau: pca(faktorenanalyse, covar = F)

#Faktorenbestimmung mit paralleler Analyse
fa.parallel(r4) 

#Very Simple Structure Analysis
vss(r4)


```

```{r faktorenanalyse e, eval=FALSE, include=FALSE}

faktorenanalyse5 <- df %>%  select(starts_with("e"))

#Korrelationstabelle
r5 <- lowerCor(faktorenanalyse5)

#Korrelationsmatrix
corPlot(r5)

#Principal-Component-Analysis
pca(r5,nfactors = 5)

#oder genau: pca(faktorenanalyse, covar = F)

#Faktorenbestimmung mit paralleler Analyse
fa.parallel(r5) 

#Very Simple Structure Analysis
vss(r5)
```


##Skalen berechnen
```{r scales}

#Keys-Objekt dient dazu, für jede Skala eine Liste von Beschreibungen der Spalten zu haben (positiv oder negativ)

#Zugehöriger Text zu einzelnen Items anzeigen lassen
#df %>% select(starts_with("mind1_items")) %>% get_label()

#Keyliste für Persönliche Einstellung 1 erstellen  (ohne mind1_items2_5)
key_mind1 <- list(mind1_items = c("-mind1_items1_1", "-mind1_items1_2", "mind1_items1_3", "mind1_items1_4","mind1_items1_5","mind1_items1_6", "mind1_items1_7", "mind1_items2_1", "mind1_items2_2", "mind1_items2_3", "mind1_items2_4", "mind1_items2_6", "mind1_items2_7", "mind1_items2_8", "mind1_items3_1","-mind1_items3_2", "mind1_items3_3", "mind1_items3_4","-mind1_items3_5"))

    #Cronbachs-Alpha von 0.87
    result_mind1 <- psych::scoreItems(key_mind1, df)

    #Darstellung als Tabelle
    scores_mind1 <- result_mind1$scores %>% as.tibble()

    #Hinzufügen der Spalten in Dataframe
    datensatz <- df %>% bind_cols(scores_mind1)

#Keyliste für Persönliche Einstellung 2 erstellen  
key_mind2 <- list(mind2_items = c("-mind2_items1_1", "-mind2_items1_2", "mind2_items1_3", "mind2_items1_4","mind2_items1_5","mind2_items1_6", "mind2_items1_7", "mind2_items2_1", "mind2_items2_2", "mind2_items2_3", "mind2_items2_4", "-mind2_items2_5", "mind2_items2_6", "mind2_items2_7", "mind2_items2_8", "mind2_items3_1","-mind2_items3_2", "mind2_items3_3", "mind2_items3_4","-mind2_items3_5"))

    #Cronbachs-Alpha von 0.87
    result_mind2 <- psych::scoreItems(key_mind2, df)

    #Darstellung als Tabelle
    scores_mind2 <- result_mind2$scores %>% as.tibble()

    #Hinzufügen der Spalten in Dataframe
    datensatz <- df %>% bind_cols(scores_mind2)

#Zugehöriger Text zu einzelnen Items anzeigen lassen
#df %>% select(starts_with("stimuli1_n")) %>% get_label()

#Müssen wir die Beiträge getrennt oder zusammengefasst betrachten?

#Keyliste für Beiträge Neutral
#key_stimuliN <- list(stimuliN_1 = c("n1_1","n2_1","n3_1","n4_1"),
#                     stimuliN_2 = c("n1_2","n2_2","n3_2","n4_2"),
#                     stimuliN_3 = c("n1_3","n2_3","n3_3","n4_3"),
#                     stimuliN_4 = c("n1_4","n2_4","n3_4","n4_4"),
#                     stimuliN_5 = c("n1_5","n2_5","n3_5","n4_5"))

key_stimuliN <- list(stimuliN_1 = c("n1_1","n2_1","n3_1","n4_1","n1_2","n2_2","n3_2","n4_2","n1_3","n2_3","n3_3","n4_3","n1_4","n2_4","n3_4","n4_4","n1_5","n2_5","n3_5","n4_5"))

    #Cronbachs-Alpha bei test_stimuliN bei 0.95
    result_N <-  psych::scoreItems(key_stimuliN, df)
    
    #Darstellung als Tabelle
   scores_N <- result_N$scores %>% as.tibble()

    #Hinzufügen der Spalten in Dataframe
    datensatz <- df %>% bind_cols(scores_N)

#Keyliste für Beiträge Emotional
#key_stimuliE <- list(stimuliE_1 = c("e1_1","e2_1","e3_1","e4_1"),
#                     stimuliE_2 = c("e1_2","e2_2","e3_2","e4_2"),
#                     stimuliE_3 = c("e1_3","e2_3","e3_3","e4_3"),
#                     stimuliE_4 = c("e1_4","e2_4","e3_4","e4_4"),
#                     stimuliE_5 = c("e1_5","e2_5","e3_5","e4_5"))

key_stimuliE <- list(stimuliE_1 = c("e1_1","e2_1","e3_1","e4_1","e1_2","e2_2","e3_2","e4_2","e1_3","e2_3","e3_3","e4_3","e1_4","e2_4","e3_4","e4_4","e1_5","e2_5","e3_5","e4_5"))

    #Cronbachs-Alpha bei test_stimuliE bei 0.96
    result_E <-    psych::scoreItems(key_stimuliE, df, impute ="none")
    
    #Darstellung als Tabelle
    scores_E <- result_E$scores %>% as.tibble()

    #Hinzufügen der Spalten in Dataframe
    datensatz <- df %>% bind_cols(scores_E)

#Keyliste für Verhalten
#Zugehöriger Text zu einzelnen Items anzeigen lassen
#df %>% select(starts_with("behavior")) %>% get_label()

key_behave <- list(behavior_items = c("-behavior_items_1", "-behavior_items_2", "behavior_items_3", "behavior_items_4", "behavior_items_5", "behavior_items_6", "behavior_items_7", "behavior_items_8"))

    #Cronbachs-Alpha bei 0.7
    result_behave <- psych::scoreItems(key_behave, df)
    
    #Darstellung als Tabelle
    scores_behave <- result_behave$scores %>% as.tibble()

    #Hinzufügen der Spalten in Dataframe
    datensatz <- df %>% bind_cols(scores_behave)


#Dataframe, der nur noch "zusammengefasste" Daten beinhaltet, mit dem man zukünftig weiterarbeiten kann
    #datensatz <- datensatz %>% select(-starts_with("mind1_items"))
    
#datensatz <- datensatz %>% mutate(stimuliN_1 = coalesce(stimuliN_1, stimuliE_1))
    
  datensatz <- datensatz [,c(-8:-10, -37:-39, -44:-46, -51:-53, -58:-60, -65:-67,-72:-74, -79:-81, -86:-88, -93:-95,-100:-103,-131,-133)]

  write.table(datensatz,"datensatz.csv", sep=";")
```

Aus den 20 Items der Mind1-Skala wurde 1 Dimensionen berechnet. Die Skala hatte eine hervorragende Reliabilität (Cronbachs *alpha = 0.87*). [An dieser Stelle  könnte man auch die helper Function einfügen. Diese fügt den Wert von Cronbachs Alpha automatisch ein und ergänzt die entsprechende Einstufung der Reliabilität. --> s. Video 3. Skalen berechnen, ab 23 Min.]

```{r semdiff neutrale Stimuli}

my_dodge = position_dodge(width=0.3)

#df <- df %>% haven::zap_labels()
df1 <- df %>% pivot_longer(cols=starts_with("n")) %>% 
separate(col=name, into = c("name","stimuli"),sep = "_") 

## Recoding df1$name into df1$name_rec
df1$name_rec <- fct_recode(df1$name,
               "langweilig" = "n1",
               "gleichgueltig" = "n2",
               "unbeeindruckt" = "n3",
               "teilnahmslos" = "n4")

labelslinks <- c("ist langweilig","ist mir gleichgültig","lässt mich unbeeindruckt","lässt mich teilnahmslos")
labelsrechts <- c("ist interessant","berührt mich","regt mich zum Nachdenken an","wühlt mich auf")

df1 %>%
  ggplot()+
  aes(x = as.numeric(name_rec), y = value, group = stimuli, color = stimuli)+
  stat_summary(fun.data = "mean_se", position = my_dodge)+
  stat_summary(fun.data = "mean_se", geom = "line", position = my_dodge)+
  scale_y_continuous(limits = c(1,5), breaks = 1:5, name= "Bewertung") +
  scale_x_continuous(name="Dimension", breaks = 1:4, labels = labelslinks)+
 #                    sec.axis(sec_axis(~.,
  #                                     breaks = 1:4,
   #                                    labels = labelsrechts)))+
  coord_flip()


```
### hier läd er alles, wo ein n im Wort drin ist anstelle von den n_items --> n_items funktioniert nicht


#bisherigen Datensatz speichern und neu einlesen (gecleant)
```{r echo=TRUE}

```
