---
title: "Hypothesen"
author: "Katharina Wagner"
date: "22 Januar 2020"
output: html_document
---

```{r setup, include=FALSE}
knitr::opts_chunk$set(echo = TRUE)
```


```{r datensatz laden}

library(tidyverse)
library(haven)
library(sjlabelled)
library(knitr)
library(psych)

datensatz <- read.csv("datensatz.csv", sep = ";")
```

##Hypothesenüberprüfung
H1) Die Emotionalisierung durch Überschriften (in Kombination mit Bildern) in Utopia-Artikeln bewirkt einen Nudging-Effekt auf die Rezipienten. 
emotionalisierung: intervallskaliert
nudging: intervallskaliert
→ korrelation oder einfache Regression oder bei Gruppenbildung T-Test

cor.test(datensatz$key_stimuliE, key_mind1, key_mind2)


H2) Bei Rezipienten, die einen nachhaltigen Lebensstil pflegen, gibt es öfter einen Nudging-Effekt.
→ korrelation oder einfach reg

H3) Es besteht eine Korrelation zwischen bestehender Haltung/Meinung eines Rezipienten sowie dem Posten auf Social-Media-Kanäle.

Allgemeine Frage zum Nutzen von Social Media zur Beschreibung der Daten nutzen
Zur Überprüfung der Hypothese nur das Posten bei den Stimuli einbeziehn
→ Korrelation

H4) Ein Nudging-Effekt tritt vermehrt bei tatsächlichen Utopia-Nutzern auf.
→ independent t-test 

(https://www.methodenberatung.uzh.ch/de/datenanalyse_spss.html)
2 unabhängige Gruppen/Stichproben, da Emotionalisierung vs Neutral??
Optional:
Alter/Geschlecht/Bildung?


```{r}
#cor(key_stimuliE, key_mind1, df$key_mind2)
#cor.test(key_stimuliE, key_mind1, key_mind2)
#scoringItems()

#t.test(key_stimuliE)
### Gibt es eine Beziehung zwischen ...
# Hyoothese 4
#wilcox.test(df$key_stimuliE, df$used_utopia_1)
